【裁判字號】    95,訴,39
【裁判日期】    950215
【裁判案由】    毒品危害防制條例
【裁判全文】
臺灣臺北地方法院刑事判決                95年度訴字第39號
公  訴  人  臺灣臺北地方法院檢察署檢察官
被      告  甲○○
                    （另案
上列被告因違反毒品危害防制條例案件，經檢察官提起公訴（94
年度毒偵字第3028號），嗣因被告就被訴事實為有罪之陳述，經
本院告知簡式審判程序意旨，並聽取公訴人及被告之意見後，本
院合議庭裁定由受命法官獨任依簡式審判程序審理，判決如下：
    主  文
甲○○施用第一級毒品，處有期徒刑柒月；又連續施用第二級毒
品，處有期徒刑柒月。應執行有期徒刑壹年。
    事  實
一、甲○○前因施用毒品案件，經台灣板橋地方法院以91年度毒
    聲字第2236號裁定送觀察、勒戒後，認無繼續施用毒品之傾
    向，於民國91年8 月13日執行完畢釋放，另經台灣板橋地方
    法院檢察署檢察官於91年8 月23日以91年度毒偵字第2435號
    為不起訴處分確定。復因施用毒品案件，經台灣板橋地方法
    院於94年1月29日以94年度簡字第28號判處有期徒刑5月確定
    ，於94年9 月28日易科罰金執行完畢（不構成累犯）。詎其
    猶未杜絕毒癮，於上開判決確定後，又基於施用第二級毒品
    安非他命之概括犯意及施用第一級毒品海洛因之犯意，於前
    揭觀察勒戒執行完畢釋放後之5年內，即自94年8月下旬某日
    起至同年9月5日凌晨某時止， 在台北縣新店市○○路○段47
    巷1號2樓之5， 以將安非他命置放於玻璃吸食器內，用火燒
    烤加熱後再吸食其霧化氣體之方式，施用第二級毒品安非他
    命多次，另於94年9月5日凌晨某時，在上址施用第一級毒品
    海洛因乙次。嗣為警於同年9月5日凌晨5 時許（起訴書誤載
    為6 時20分），在上址查獲，經採集其尿液送驗而知悉上情
    。
二、案經基隆市警察局第三分局報告台灣台北地方法院檢察署檢
    察官偵查起訴。
    理  由
壹、程序方面：
    按本件被告甲○○所犯係死刑、無期徒刑、 最輕本刑為3年
    以上有期徒刑以外之罪，其於準備程序就前揭被訴事實為有
    罪之陳述，經受命法官告知簡式審判程序之旨，並聽取其與
    公訴人之意見後，本院認無不得或不宜改依簡式審判程序進
    行之處，爰依刑事訴訟法第273條之1第1項、第284條之1，
    裁定本件由受命法官獨任進行簡式審判程序，合先敘明。
貳、實體方面：
一、訊據被告對於上揭犯罪事實均坦承不諱，本院復審酌：
  （一）被告前因施用毒品案件，經台灣板橋地方法院以91年度
        毒聲字第2236號裁定送觀察、勒戒後，認無繼續施用毒
        品之傾向， 於91年8月13日執行完畢釋放，另經台灣板
        橋地方法院檢察署檢察官於91年8 月23日以91年度毒偵
        字第2435號為不起訴處分確定，有台灣高等法院被告前
        案紀錄表、台灣台北地方法院檢察署全國施用毒品案件
        紀錄表及不起訴處分書各乙份附卷可稽，是被告於涉本
        案之前，業曾因施用毒品案件，經觀察勒戒執行完畢釋
        放後，另由檢察官為不起訴處分確定， 於5年內再犯本
        件施用毒品之罪甚明。
  （二）次查，經警將被告於前揭遭查獲時所採集之尿液，送請
        台灣尖端先進生技醫藥股份有限公司以氣相層析質譜儀
        分析法（GC/MS）檢驗之結果， 係呈嗎啡及安非他命陽
        性反應，此有台灣尖端先進生技醫藥股份有限公司於94
        年9月9日出具之濫用藥物檢驗報告乙份在卷可憑。又查
        ：
      (1)海洛因施用入人體後水解還原成嗎啡，再循嗎啡之代謝
        方式排出體外，業據行政院衛生署藥物食品檢驗局73藥
        檢壹字第030221號函說明綦詳，且依醫學臨床實驗及根
        據英國藥學會出版Isolation and Indentification of
        Drugs乙書第293頁載明：海洛因經注射入人體後，在體
        內迅速水解成6Monoacety Imorphine，再緩緩繼續水解
        成嗎啡，然後再循嗎啡之代謝方式排出，同書第431至4
        32頁並載有：嗎啡經注射入人體後，約百分之50以上於
        8小時內自尿中排出，至24小時排出約百分之90， 但48
        小時後仍有微量可檢出等語。
      (2)甲基安非他命經口服投與後，約百分之70於24小時內可
        自尿液中排出，而尿液內含甲基安非他命成分之檢出，
        與投與安非他命的量、個人體質、檢驗儀器之精密度有
        關，通常採尿化驗是否呈陽性反應，應以投與後24小時
        內所採者為宜，此有行政院衛生署藥物食品檢驗局（80
        ）藥檢壹字第4529號函可查。
      (3)再者，前揭台灣尖端先進生技醫藥股份有限公司濫用藥
        物檢驗報告載明係以氣相層析質譜儀分析法（GC/MS）
        檢驗，而該方法之原理係檢品經氣化後，通過層析管分
        離純化，再將純化後之成分循序送入質譜儀做個別鑑定
        。因質譜儀所測定之圖譜，在化學上被公認具有指紋特
        性，故可據以完全判定該檢品係為何種化合物。職是，
        台北榮民總醫院即認為「若以氣相層析質譜儀（GC/MS
        ）作藥物及其代謝產物之定性及定量分析，幾乎不會有
        偽陽性反應產生」，此經該院83年4月7日以83北總內字
        第3059號函示明確。
      (4)準此而論，被告於上揭遭查獲之尿液經送驗結果，既呈
        嗎啡及安非他命陽性反應，顯見被告確有施用第一級毒
        品海洛因及第二級毒品安非他命之犯行甚明。
  （三）綜上所述，被告前因施用毒品案件，於觀察勒戒執行完
        畢釋放，另由檢察官為不起訴處分後之5 年內，再犯本
        件施用第一級毒品海洛因及施用第二級毒品安非他命之
        罪，其事證明確，犯行足堪認定。
二、查被告前曾因施用毒品案件，經觀察勒戒執行完畢釋放，另
    由檢察官為不起訴處分後之5 年內，再犯本件施用毒品之罪
    ，業已合於92年7月9日修正公布而於93年1月9日正式施行之
    毒品危害防制條例第23條第2 項所規定「於觀察勒戒執行完
    畢釋放後，5 年內再犯施用毒品之罪」之起訴要件，自應依
    法追訴審判。核被告所為，係犯毒品危害防制條例第10條第
    1項之施用第一級毒品罪及同條第2項之施用第二級毒品罪。
    被告持有第一、二級毒品，復進而施用，其持有第一、二級
    毒品之低度行為，分別為施用第一、二級毒品之高度行為所
    吸收，不另論罪。其先後多次施用第二級毒品之犯行，時間
    緊接，犯罪構成要件相同，顯係基於概括犯意反覆為之，應
    依連續犯之規定，論以一罪，並加重其刑。被告所犯上開2
    罪，犯意各別，行為互異，應予分論併罰。爰審酌被告有強
    盜、槍砲及有多次施用毒品紀錄，此有台灣高等法院被告前
    案紀錄表可參，足見其素行不良，甫於前案判決確定後，短
    期內再為本案施用毒品犯行，顯見其尚未杜絕毒癮，自制力
    亦顯不佳，實無可取；惟考量其於事後坦承犯行，態度良好
    ，而施用毒品行為於本質上係屬自我戕害行為，並未對社會
    造成直接而過鉅之損害，反社會性之程度應屬較低等一切情
    狀，酌情分別量處如主文所示之刑，並定其應執行之刑，以
    資懲儆。
據上論斷，應依刑事訴訟法第273條之1第1項、 第299條第1項前
段，毒品危害防制條例第10條第1項、第2項，刑法第11條前段、
第56條、第51條第5款，判決如主文。
本案經檢察官張智堯到庭執行職務。
中    華    民    國    95    年    2    月    15    日
                   刑事第十三庭  法  官  鍾素鳳
以上正本證明與原本無異。
如不服本判決，應於送達後10日內，向本院提出上訴狀。
                                 書記官  陳鳳瀴
中    華    民    國    95    年    2     月    15    日
附錄本判決論罪之法條：
毒品危害防制條例第10條
    施用第一級毒品者，處6月以上5年以下有期徒刑。
    施用第二級毒品者，處3年以下有期徒刑。


司法院資訊處製作；財團法人民間司法改革基金會備份。
